# 请教过渡期损益的处理

提问人：stone30 时间：2010-08-17 14:25:30
A公司为B公司和C公司大股东，且B公司原持有C公司60%股权。B公司 09 年 6 月 30 日按评估价再向A公司收购C公司20%股权，且对20%的交易股权约定若收购日至股权交割日C公司盈利，则盈利归B公司所有，若亏损，则由A公司承担。 2010 年 7 月 31 日完成股权交割，且C公司在股权转让期间（过渡期）盈利，请问这段过渡期损益在B公司该如何做帐啊？因 2009 年 12 月 31 日B公司合并C公司的合并报表是合并了60%，B公司 2010 年 7 月 31 日编制合并日的合并报表是否需要追溯20%的股权？
[ 本帖最后由 stone30 于 2010-8-17 20:15 编辑 ]

回答人：chenyiwei
回复 楼主 stone30 的帖子你所说的“收购日”是什么含义？是否应为“基准日至股权交割日期间”？ B向A收购C的另外 20 ％股权，应当属于收购少数股权交易而不是同一控制下的合并交易。因此，如果基准日至股权交割日期间C公司盈利，则相当于B在交割日多取得了一块净资产，但交易对价金额不变。因此，个人理解B在编制合并报表时，将这 20 ％股权对应的基准日至股权交割日期间的收益份额作为增加资本公积处理较为妥当（因为此时合并报表上调整资本公积的金额等于交易对价与标的净资产于交易日在合并报表上显示的价值之差）。 因为这不是同一控制下的企业合并交易，因此B在编制合并报表时无需追溯调整前期比较数据。

回答人：chenyiwei
回复 板凳 stone30 的帖子B公司个别报表层面，按实际支付的对价（发行权益性证券的公允价值）确认对C的新增 20 ％股权投资。合并时长期投资与 10 年 7 月 31 日C公司的净资产对应20%份额的差额在合并报表层面调整资本公积。如果B收到A补足的现金，应计入资本公积处理。 财会[2008]11号（解释 2 号）是会计规则，是用于规范会计要素的确认、计量、列报和披露的，并不涉及交易条款本身是否合规的问题。

回答人：chenyiwei
回复 地板 stone30 的帖子你说的“影响母公司报表”具体含义是什么？“在合并报表应借记什么科目贷记资本公积呢”是指哪个层面的合并报表（A还是B）？ B的长期投资（个别报表层面）应按所支付对价的公允价值（一般为定向增发股票的发行价格）计量，不是按照20 ％净资产价值。支付的少数股权对价的公允价值与所收购的少数股权在合并报表上所体现的价值之间的差额调整资本公积。

回答人：chenyiwei
回复 8 楼 stone30 的帖子如果过渡期C亏损，A出钱补足，那B收到亏损的补足现金时单体报表应入账Dr银行存款Cr资本公积。 如果过渡期内C盈利，则根据解释 2 号，收购少数股权形成的长期股权投资应按实际支付对价的公允价值，而不是按照取得的净资产价值来确定，因此在B的个别报表层面不会对长期股权投资的入账金额产生影响，长期股权投资应当按照增发股份的公允价值进行初始计量。 B的合并报表层面，贷记资本公积的原因是：根据解释 2 号，应将购买少数股权的价款的公允价值和被收购少数股权在交易日的合并报表上所示价值之间的差额调整资本公积。现在在价款未增加的情况下多获得了一块净资产，相应会减少冲减资本公积的金额。